臺灣臺北地方法院民事裁定
111年度店事聲字第29號
異  議  人  藍今蔚  
上列異議人即債權人因與相對人即債務人陳瑋間聲請核發支付命
令事件，不服本院司法事務官民國111年2月11日111年度司促字
第661號駁回其聲請之處分，聲明異議，本院裁定如下：
　　主  文
異議駁回。
    理  由
一、按當事人對於司法事務官處理事件所為之終局處分，得於處
    分送達後10日不變期間內，以書狀向司法事務官提出異議；
    司法事務官認前項異議有理由時，應另為適當之處分；認異
    議為無理由者，應送請法院裁定之；法院認第1項之異議為
    有理由時，應為適當之裁定；認異議為無理由者，應以裁定
    駁回之，民事訴訟法第240條之4第1項至第3項定有明文。本
    件異議人聲請對廣達國際專業人力仲介有限公司（下稱廣達
    公司）及其法定代理人即相對人陳瑋核發支付命令（下稱系
    爭事件），經本院司法事務官以111年度司促字第661號裁定
    （下稱甲裁定）駁回其對相對人陳瑋之聲請，異議人於民國
    111年2月21日原裁定送達後10日不變期間內之同年2月28日
    具狀向司法事務官提出異議，司法事務官認其異議無理由而
    送請本院裁定，經核與上開規定相符，先予敘明。
二、異議意旨略以：相對人為廣達公司法定代理人，其未依伊與
    廣達公司間委任招募看護契約業務，並未經伊同意即偽刻伊
    名義之印章並蓋用於看護工契約、終止委任同意書，顯有執
    行業務違背法令致生損害於伊之情形，依公司法第23條規定
    相對人應與廣達公司連帶負賠償責任，司法事務官認伊無請
    求陳瑋給付之依據，有所不當，爰依法聲明異議，請求廢棄
    原裁定等語。　
三、次按支付命令之聲請，應表明請求之原因事實，並應釋明其
    請求。支付命令之聲請，依聲請之意旨認債權人之請求為無
    理由者，法院應以裁定駁回之；就請求之一部不得發支付命
    令者，應僅就該部分之聲請駁回之。民事訴訟法第511條1項
    第3款、第2項、第513條第1項分別定有明文。是依上開規定
    ，債權人聲請核發支付命令，應就全部請求表明原因事實，
    並提出得即時調查之證據使法院大致信其請求為正當，如債
    權人就請求之一部未表明可據以請求之原因事實，或提出證
    據釋明，法院自應駁回該部分之聲請。又審酌支付命令聲請
    是否已合法、有理由之判斷資料，應以法院（司法事務官）
    為初次決定時之狀態作為判斷基準。查：
　㈠、異議人為系爭事件之聲請，主張廣達公司及相對人（下合
      稱廣達公司2人）受其委任招募外籍看護工，詎廣達公司
      及相對人擅自終止契約，致其遭裁罰6萬元，而訴請廣達
      公司2人給付12萬元及利息，有其聲請狀、契約節本、臺
      北市政府勞動局代繳罰鍰繳款單存卷可證（本院111年度
      司促字第661號卷【下稱司促卷】第5至9頁）。而原告提
      出之契約節本委任人欄空白、受任人為廣達公司，是自其
      聲請狀及內容，已難判斷其與相對人間究竟有何債權債務
      關係存在。
　㈡、次查，司法事務官於111年1月14日以111年度司促字第661
      號裁定（下稱乙裁定）命異議人於7日說明若以陳瑋為相
      對人，應敘明請求給付之依據，異議人則於同年1月28日
      具狀陳報稱其與廣達公司2人前於108年7月15日簽訂雇主
      委任聘僱看護契約（下稱系爭契約），詎料廣達公司2人
      於108年9月19日與看護共同偽造看護工契約、並未經異議
      人同意偽刻印章將看護以異議人名義轉給他人，致異議人
      遭臺北市政府勞動局裁罰6萬元，而由異議人先行墊付，
      惟廣達公司2人於108年12月12日又偽造雇主終止委任同意
      書，爰依系爭契約第7條第5款關於違約賠償之規定，請求
      廣達公司2人賠償6萬元違約損害及代墊之6萬元罰鍰，合
      計12萬元等節，有乙裁定及異議人111年1月28日陳報狀及
      附件書證在卷足參（司促卷第19至46頁），是異議人已明
      確表明係依據系爭契約請求廣達公司2人給付，其主張就
      屬系爭契約當事人之廣達公司雖屬可採，就非當事人之陳
      瑋則難認有據，依首揭法條及說明，自應駁回其此部分之
      請求。至異議人於聲明異議狀中稱相對人行為構成公司法
      第23條所稱負責人執行職務造成他人損害之行為，屬甲裁
      定以後新提出之主張，依前揭說明，非本院得予以審究之
      範圍，應悉以司法事務官為決定時之狀態為準，自難依前
      揭補正為有利聲明異議人之認定，併予敘明。
　㈢、綜上，原裁定駁回異議人對相對人之聲請，並無違誤，異
      議意旨指摘原裁定不當，為無理由，應予駁回。　
四、爰裁定如主文。
中　　華　　民　　國　　111 　年　　5 　　月　　27　　日
                  民事庭法　官　林志煌
上列為正本係照原本作成。
本裁定不得聲明不服。
中　　華　　民　　國　　111 　年　　5 　　月　　27　　日
                        書記官  周怡伶